臺灣桃園地方法院刑事判決
111年度金訴字第281號
公  訴  人  臺灣桃園地方檢察署檢察官 
被      告  温世晨



上列被告因違反洗錢防制法案件，經檢察官提起公訴（110年度
偵緝字第1833號），本院判決如下：
    主  文
温世晨幫助犯洗錢防制法第十四條第一項之洗錢罪，處有期徒刑
參月，併科罰金新臺幣壹萬元，罰金如易服勞役，以新臺幣壹仟
元折算壹日。
    事  實
一、温世晨依一般社會生活之通常經驗，知悉詐欺集團為掩飾不
    法行徑，避免執法人員追緝，經常利用他人之金融帳戶收受
    詐欺款項並隱匿犯罪所得，亦知將自己金融帳戶之存摺、提
    款卡及密碼提供予非至親好友或真實身分不詳等無相當信賴
    基礎之人使用，將有可能遭詐欺集團利用作為人頭帳戶，而
    幫助他人遂行詐欺犯罪，並隱匿、掩飾特定犯罪所得之去向
    ，仍基於縱使他人以其金融帳戶資料實行詐欺取財及隱匿、
    掩飾特定犯罪所得之去向，亦不違反其本意之幫助詐欺取財
    及幫助洗錢之不確定故意，於民國109年10月19日下午2時24
    分許起至同年月22日下午7時24分許期間內某時，在不詳地
    點，將名下渣打國際商業銀行（下稱渣打銀行）帳號000-00
    000000000000號帳戶（下稱本案帳戶）之提款卡交付予真實
    姓名、年籍不詳之某詐欺集團（下稱本案詐欺集團）成員，
    並告知提款卡密碼及網路銀行帳號、密碼，供本案詐欺集團
    使用。本案詐欺集團成員取得前開帳戶資料後，即意圖為自
    己不法所有，基於詐欺取財、洗錢之犯意，於109年10月22
    日下午5時54分許，撥打電話予劉融芳，假冒為網路商店工
    作人員，謊稱劉融芳先前網路購物，因店家人員誤刷條碼，
    導致將自動扣款，需透過銀行始能辦理解除云云，又致電劉
    融芳，佯裝為銀行人員，再佯稱必須操作自動櫃員機或辦理
    帳戶交易，以解除自動扣款設定云云，致劉融芳陷於錯誤，
    而依對方指示於附表所示之時間，將附表所示帳戶內之款項
    ，轉帳或存款至本案帳戶內，本案詐欺集團取得前開款項後
    ，即以附表所示方法將款項轉出殆盡，致前開款項去向不明
    而無從追查，以此方式隱匿、掩飾犯罪所得。後因劉融芳察
    覺有異，並報警處理，始循線查悉上情。
二、案經劉融芳訴由新竹市警察局第三分局轉由新北市政府警察
    局林口分局報告臺灣桃園地方檢察署檢察官偵查起訴。
    理  由
壹、程序部分
　　按除法律另有規定外，實施刑事訴訟程序之公務員因違背法
    定程序取得之證據，其有無證據能力之認定，應審酌人權保
    障及公共利益之均衡維護；又被告以外之人於審判外之陳述
    ，雖不符合同法第159條之1至第159條之4之規定，但經當事
    人於審判程序同意作為證據，法院審酌該言詞陳述或書面陳
    述作成時之情況，認為適當者，亦得為證據；當事人、代理
    人或辯護人於法院調查證據時，知有第159條第1項不得為證
    據之情形，而未於言詞辯論終結前聲明異議者，視為有前項
    之同意，刑事訴訟法第158條之4、第159條之5分別定有明文
    。本判決下列所引用之供述證據，被告温世晨不爭執各該證
    據之證據能力（見本院金訴字卷第33頁），且公訴人、被告
    均未於本院言詞辯論終結前聲明異議（見本院金訴字卷第13
    9至154頁），本院審酌此等證據資料取得及製作時之情況，
    尚無違法不當及證明力明顯過低之瑕疵，以之作為證據應屬
    適當；另本判決後述所引之各項非供述證據，無證據證明係
    實施刑事訴訟程序之公務員以不法方式所取得，且亦無證據
    證明係非真實，復均與本件待證事實具有關聯性，是依刑事
    訴訟法第158條之4之反面解釋，當有證據能力；又前開供述
    與非供述證據復經本院於審理期日中合法調查，自均得為本
    案證據使用。
貳、實體部分
一、認定犯罪事實所憑之證據與理由：
　　訊據被告固坦承本案帳戶為其申辦使用，惟矢口否認有何幫
    助詐欺取財、洗錢犯行，辯稱：我沒有將帳戶資料交給他人
    ，申辦本案帳戶係要作為當時工作之薪轉帳戶，申辦好後隨
    即與女友出遊，待返家要提供帳戶資料予公司時，才發現帳
    戶資料已經遺失云云。惟查：
  ㈠本案帳戶為被告於109年10月19日所申辦使用乙情，有渣打國
    際商業銀行股份有限公司110年10月29日渣打商銀字第11000
    39591號函暨附件本案帳戶交易明細、存摺金融卡掛失記錄
    、開戶基本資料（見偵緝字卷第75至85頁），且為被告所供
    認，堪以認定；又告訴人劉融芳於上記時間，遭本案詐欺集
    團以上記詐術，致陷於錯誤，而於附表所示之時間，將附表
    所示帳戶內之款項，轉帳或存款至本案帳戶內，嗣旋遭提領
    一空等事實，業據證人即告訴人劉融芳於警詢時證述明確（
    見偵卷第15、16頁），並有內政部警政署反詐騙諮詢專線紀
    錄表、新竹市警察局第三分局青草湖派出所受理詐騙帳戶通
    報警示簡便格式表、金融機構聯防機制通報單（見偵卷第21
    至25頁）、證人劉融芳提出之自動櫃員機交易明細、網路銀
    行交易明細手機截圖（見偵卷第27至33頁）、本案帳戶交易
    明細（見偵卷第48頁、偵緝字卷第77頁）、內政部警政署刑
    事警察局111年9月21日刑防字第1117005375號函暨附件警示
    資料（見本院金訴字卷第63至97頁）、新竹市警察局第三分
    局111年9月26日竹市警三分偵字第1110022527號函暨附件警
    示資料（見本院金訴字卷第107至112頁）等件在卷可稽，且
    為被告所不爭執（見本院金訴字卷第35頁、第133、134頁）
    ，亦可認定。
　㈡被告有將本案帳戶之提款卡，交付予本案詐欺集團成員，並
    告知對方提款卡密碼及網路銀行帳號、密碼：
　⒈按使用金融帳戶提款卡操作自動櫃員機提領帳戶款項，必先
    輸入正確密碼，始能為之，而一般提款卡之密碼，係由6至1
    2個數字排列組成，具隱密性，難以憑空猜測，若連續3次輸
    入錯誤，將遭鎖卡而無法使用；再者，進行網路銀行交易，
    亦必須輸入正確之帳號、密碼，若密碼輸入錯誤次數過多，
    帳號也將遭鎖定而無法繼續使用網路銀行功能，是若非帳戶
    所有人提供提款卡並告知密碼，或告知他人網路銀行之帳號
    、密碼，他人實無持提款卡領得帳戶款項或進行網路銀行交
    易將款項自帳戶轉出且通行無阻之理。又詐欺集團成員為免
    遭檢警查獲真實身分，且為避免不知情之帳戶名義人逕將提
    款卡掛失或停用帳戶，致無法取走詐得之款項，於實施詐欺
    犯罪前，通常會先取得與自身無關聯且可正常存提款之「人
    頭帳戶」，作為供被害人匯入款項及事後提領使用之犯罪工
    具，而不會貿然使用無法支配之金融帳戶進行詐騙，蓋若無
    法確實支配，而貿然使用他人遭竊、遺失或其他非同意交付
    之提款卡之帳戶收取詐欺款項，因無從知悉該帳戶將於何時
    掛失止付，而有隨時因被掛失止付而無法順利轉出款項之可
    能，如此將承擔犯罪成果付諸流水之高度風險，參以現今社
    會，確存有不少貪圖小利而出售自己帳戶或提款卡供他人使
    用之人，是詐欺集團僅需支付少許金錢之成本，即能取得可
    完全操控而無虞遭掛失致犯罪計畫前功盡棄之他人帳戶，是
    殊難想像詐欺集團明知係他人所遺失或遭竊之金融帳戶或提
    款卡，仍以之作為收取詐欺款項工具之理。
　⒉查證人劉融芳受騙後，依本案詐欺集團成員指示，將附表各
    編號所示款項轉帳或存款至本案帳戶後，或於不超過5分鐘
    之時間，即遭人持提款卡將附表編號1、2所示款項領出，或
    於款項轉入後之同一分鐘，即遭人以網路銀行交易，將附表
    編號3至5所示款項轉出，已如前述，以前述時間緊密且毫無
    障礙之資金流動過程，足認本案詐欺集團成員已確實取得本
    案帳戶之提款卡及密碼，亦知悉網路銀行帳戶、密碼，並得
    以確實支配使用本案帳戶，又若非被告確實交付提款卡、密
    碼及網路銀行帳戶、密碼等帳戶資料，致該集團成員得以掌
    控、支配本案帳戶，本案詐欺集團又豈能順利移轉附表所示
    詐欺所得款項，又豈敢使用本案帳戶遂行詐騙，而毫不畏懼
    遭被告掛失帳戶致無法取走犯罪所得，而使犯罪計畫功虧一
    簣，堪認被告有將本案帳戶之提款卡，交付予本案詐欺集團
    成員，並告知對方提款卡密碼及網路銀行帳號、密碼之事實
    。
　⒊何況提供帳戶予詐欺正犯使用之人，也會疑慮帳戶餘額會遭
    該人所提領，故所提供之帳戶，或為新開立之帳戶，或為甚
    少使用且帳戶餘額甚低之帳戶。查本案帳戶不僅為被告於證
    人劉融芳受騙前不久之109年10月19日所申辦，且被告於當
    日即提領新申辦帳戶所需存入之新臺幣（下同）1,000元款
    項，於證人劉融芳如附表編號1所示在109年10月22日第一次
    轉入款項前，本案帳戶餘額僅存100元，此有本案帳戶交易
    明細可考（見偵卷第48頁、偵緝字卷第77頁），恰與一般幫
    助詐欺行為人於交付帳戶資料前，會先將帳戶內款項盡量提
    領或轉出殆盡，以減少日後無法取回帳戶所生損害之犯罪型
    態相符，益徵被告確有交付前開帳戶資料予本案詐欺集團使
    用無訛。　
  ㈢被告具有幫助詐欺取財、洗錢之不確定故意：
  ⒈按在金融機構開立帳戶，請領存摺、提款卡使用，係針對個
    人身分之社會信用而予以資金流通之經濟活動，具有強烈之
    屬人性，而金融帳戶事關存戶個人財產權益保障，存戶之存
    摺、印章，與提款卡及密碼結合，專屬性、私密性更形提高
    ，除非本人或與本人具密切親誼關係者，難認有何理由可自
    由流通使用該存摺、印章、提款卡及密碼，一般人亦均有應
    妥為保管，以防止被他人冒用之認識。縱有特殊情況偶有將
    帳戶存摺、提款卡或密碼等資料交付他人之需，亦必深入瞭
    解其用途後再行提供以使用，此為一般人日常生活經驗與事
    理；而金融帳戶為個人理財之工具，申請開立金融帳戶並無
    任何特殊之限制，一般民眾皆可以存入最低開戶金額之方式
    申請開戶，且一個人可在不同之金融機構申請數個存款帳戶
    使用，並無何困難，乃眾所周知之事實。再利用他人帳戶從
    事詐欺犯行，早為傳播媒體廣為報導，政府機關及各金融機
    構亦不斷呼籲民眾應謹慎控管己有金融帳戶，且勿出賣或交
    付個人金融帳戶，以免淪為詐欺集團充作詐騙他人財物及洗
    錢之工具，是依一般人之社會生活經驗，若有不甚熟悉、並
    無信賴基礎甚或真實身分根本不明之人，不以自己名義申辦
    金融帳戶，反而巧立諸如工作、借貸、租用、代辦貸款等各
    種名目蒐集、徵求他人金融帳戶使用，衡情應可預見該蒐集
    、徵求他人帳戶者，可能係要使用他人金融帳戶用於從事詐
    欺等犯罪，欲借該帳戶收取詐欺所得款項，進而掩飾真實身
    分並伺機提領，以隱匿、掩飾犯罪所得之來源與去向。查被
    告於109年10月間為年滿23歲之成年人，且自陳最高學歷為
    國中畢業，並曾經從事餐飲業、保全、加油站員工等工作，
    亦曾申辦至少5個金融帳戶作為薪轉帳戶（見本院金訴字卷
    第35、36頁），可知被告具有一定智識程度，也有相當社會
    經驗，而非隔絕社會之人，又對於金融帳戶之申辦與使用並
    非陌生，對於上情自不能推諉不知。
　⒉次按行為人對於構成犯罪之事實，明知並有意使其發生者，
    為故意；行為人對於構成犯罪之事實，預見其發生而其發生
    並不違背其本意者，以故意論，刑法第13條第1項、第2項分
    別定有明文。是故意之成立，不以對於構成犯罪之事實，明
    知並有意使其發生為必要，僅需對於構成犯罪之事實、結果
    ，預見其發生，而其發生並不違背其本意即為已足，此即實
    務及學理上所稱之「不確定故意」、「間接故意」。申言之
    ，倘行為人認識或預見其行為會導致某構成要件實現（結果
    發生），縱其並非積極欲求該構成要件實現（結果發生），
    惟為達到某種目的而仍容任該結果發生，亦屬法律意義上之
    容任或接受結果發生之「不確定故意」、「間接故意」。查
    被告對於他人可能以本案帳戶作為「人頭帳戶」存提款項，
    遂行詐欺取財、洗錢之犯罪行為，既已預見其發生，猶仍將
    前述帳戶資料交付予真實身分不詳之人使用，又無有效之防
    免措施，且未能提出交付帳戶之合理說明，甚且謊稱帳戶遺
    失（參後述不予採信被告辯詞之說明），是雖無積極證據證
    明被告有意使上揭詐欺、洗錢結果發生而具有直接故意，然
    其枉顧帳戶被利用為犯罪工具之危險，任由本案詐欺集團成
    員支配其帳戶，對於詐欺、洗錢犯罪不法構成要件之實現，
    顯不違背其本意，而此一無所謂之容任心態，足認被告主觀
    上有幫助詐欺取財及幫助洗錢之不確定故意甚明。
  ㈣被告辯詞不予採信之說明：
  ⒈被告於本院準備程序、審判時雖辯稱：在109年10月間，我找
    到伯克錸保全股份有限公司（下稱伯克錸公司）之保全工作
    ，當時因為母親也有使用渣打銀行帳戶，可以幫忙刷存摺，
    才特別去渣打銀行申辦本案帳戶作為薪轉帳戶。因為當時有
    很多不同密碼，才特別把帳戶密碼記載於紙上。申辦完後，
    就把帳戶資料放在包包內，跟當時女友前往宜蘭遊玩，期間
    從未取出前開資料。二天一夜的出遊結束返家時，因伯克錸
    公司主管賴昱達索要薪轉帳戶資料才去尋找，因而發現本案
    帳戶之印鑑、提款卡、記載有提款卡密碼、網路帳號、密碼
    之紙張等資料均遺失。我立即致電渣打銀行辦理掛失，但行
    員跟我說帳戶內有大筆資金流動，疑似為詐欺集團使用，已
    被通報警示。隔天我想以名下另一臺灣土地銀行（下稱土地
    銀行）帳戶提供給公司，於前往土地銀行補辦提款卡時，又
    獲行員告知其名下金融帳戶都被通報警示，我只能跟公司說
    改以現金方式領取薪水云云。
　⒉然查，金融帳戶乃個人財產之重要事項，常人對於金融帳戶
    資料之保管，莫不謹慎為之，非有必要，不會將帳戶資料之
    相關密碼記於紙上，亦鮮有將提款卡、存摺與提款卡、存摺
    密碼或網路銀行帳戶與密碼資料同置一處，更不會將前開資
    料同時攜帶出門之情，以免不慎遺失時，他人得輕易以前開
    帳戶資料盜領帳戶內之款項，此從被告於審理中亦稱帳戶存
    摺、提款卡、印鑑係重要資料可徵（見本院金訴字卷第144
    頁），則被告又豈會將提款卡、網路銀行之帳號密碼記錄在
    紙上，無端增加遭人盜領款項之風險，被告雖再辯稱其有多
    組密碼，才特地於紙上紀錄，然被告於申辦本案帳戶事隔一
    年之久之110年11月16日接受檢察官訊問時，尚能清楚記憶
    本案帳戶提款卡與存摺之密碼（見偵緝卷第91頁），實無特
    地將密碼記於紙上之理，另被告於申辦本案帳戶後，也非先
    將帳戶資料分別妥善保管於適當處所，不僅將前述帳戶提款
    卡、存摺、印鑑連同記載密碼之紙張全都保管於攜帶之包包
    ，甚且同時攜帶出遊至少二日，上述被告絲毫不重視個人金
    融帳戶安全性之舉措，均與常情有悖，則其所辯，實非無疑
    。
　⒊再者，被告既辯稱其前往宜蘭出遊時，從未將帳戶資料取出
    而置於包包內，若此情非虛，客觀上又豈會無端遺失；果若
    係遭他人竊取，然被告也稱當時所遺失物品僅有帳戶資料（
    見本院金訴字卷第144頁），則竊嫌又豈會對於其他財物視
    若無睹而未一併竊取，尤其被告辯詞成立前提，必也該竊嫌
    又恰巧是詐欺集團成員，於竊取本案帳戶資料後，再以之作
    為後續詐欺、洗錢犯罪之工具，此未免過於巧合，凡此再再
    顯示被告之辯詞確屬可疑。
　⒋更況，證人賴昱達於本院作證時明確證稱：伯克錸公司給付
    員工薪水，原則是以匯款方式，會要求員工提供土地銀行帳
    戶作為薪轉帳戶，不會允許以其他金融機構帳戶做為薪轉帳
    戶，但在員工無法申辦土地銀行帳戶時，例外得以現金方式
    發放。在面試被告時，我有向被告說過要提供土地銀行帳戶
    ，之後也有向被告催過應盡速提供帳戶資料，但被告當時跟
    我說沒有辦法辦理土地銀行帳戶，公司才以現金發放薪水等
    語（見本院金訴字卷第134至137頁），參以證人賴昱達與本
    案毫無關係，又無事證顯示與被告有糾紛仇隙，當屬客觀中
    立之第三人，而無刻意設詞誣陷被告之動機，所述堪予採信
    。則依證人賴昱達前揭證詞，伯克錸公司既不可能同意被告
    以非土地銀行之本案帳戶作為薪轉帳戶，被告更不可能為此
    申辦本案帳戶，亦不可能發生因證人賴昱達索要帳戶資料，
    才發現本案帳戶資料遺失之情，當已足證被告上開所辯，顯
    係臨訟杜撰之詞，無從採信。被告雖再辯稱當時沒有仔細聽
    到伯克錸公司只接受土地銀行帳戶云云，然一般公司行號通
    常會指定配合之金融機構作為員工薪轉帳戶，以節省定期轉
    帳、匯款員工每月薪資之手續費之營業成本，而薪水給付方
    式也攸關員工權益甚鉅，實難想像被告對此會不甚關心，誤
    認得提供渣打銀行帳戶予公司，是其所辯不符常情，難以憑
    採，況從被告申辦本案帳戶時，對於「開戶目的」乙節，也
    係填載「儲蓄」而非「薪轉」，此有本案帳戶之申請文件在
    卷可憑（見偵緝卷第82頁），益徵被告辯詞確屬虛妄，不足
    採信。
　⒌遑論證人劉融芳發覺受騙上當後，經撥打165專線，處理警員
    最早係於109年10月23日下午1時26分通報渣打銀行將本案帳
    戶列為警示帳戶，此有165專線協請金融機構暫行圈存疑似
    詐欺款項通報單在卷可參（見本院金訴字卷第89頁），而被
    告係於109年10月22日晚間8時29分許撥打電話向渣打銀行辦
    理提款卡遺失，亦有渣打銀行提供之掛失紀錄存卷可考（見
    偵緝卷第79頁），可知若依被告所辯，其向渣打銀行掛失提
    款卡時，根本不可能發生行員告知因本案帳戶有大筆資金流
    動，疑似為詐欺集團使用，而被通報警示等情；另土地銀行
    係於109年10月27日經通報始將被告名下之土地銀行帳戶登
    錄為警示衍生帳戶，亦有臺灣土地銀行集中作業中心111年9
    月22日總集作查字第1111009386號函、本院辦理刑事案件電
    話查詢紀錄表附卷可佐（見本院金訴字卷第101頁、第113頁
    ），自也不會有被告所指於發現本案帳戶遭竊後之翌日（即
    109年10月23日），其前往土地銀行辦理補發提款卡時，遭
    告知其土地銀行帳戶遭列為警示之情，由上可知，被告為掩
    飾其交付本案帳戶予他人使用之事實，不僅謊稱帳戶資料係
    遺失，更為自圓其說，一再瞞天撒謊，所辯自毫無可採。
　㈤綜上所述，被告辯詞不足採信，本案事證明確，被告犯行堪
    予認定，應依法論科。
二、論罪科刑：
  ㈠罪名：
　⒈按刑法上之幫助犯，係對於犯罪與正犯有共同之認識，而以
    幫助之意思，對於正犯資以助力，而未參與實施犯罪之行為
    者而言。而刑法關於正犯、幫助犯之區別，係以其主觀之犯
    意及客觀之犯行為標準，凡以自己犯罪之意思而參與犯罪，
    無論其所參與者是否犯罪構成要件之行為，皆為正犯，其以
    幫助他人犯罪之意思而參與犯罪，其所參與者，苟係犯罪構
    成要件之行為，亦為正犯。如以幫助他人犯罪之意思而參與
    犯罪，其所參與者又為犯罪構成要件以外之行為，則為幫助
    犯。又行為人提供金融帳戶提款卡及密碼予不認識之人，非
    屬洗錢防制法第2條所稱之洗錢行為，不成立同法第14條第1
    項一般洗錢罪之正犯；如行為人主觀上認識該帳戶可能作為
    收受及提領特定犯罪所得使用，他人提領後即產生遮斷資金
    流動軌跡以逃避國家追訴、處罰之效果，仍基於幫助之犯意
    而提供，應論以幫助犯同法第14條第1項之一般洗錢罪(最高
    法院108年度台上大字第3101號刑事裁定參照)。
　⒉查被告將本案帳戶之提款卡交予真實身分不詳之本案詐欺集
    團成員，復告知提款卡密碼及網路銀行帳號、密碼，致本案
    詐欺集團得以前開帳戶資料作為犯罪工具，於詐騙告訴人劉
    融芳，指示告訴人將款項轉帳至本案帳戶內，嗣再將款項轉
    出，因而產生金融斷點，偵查機關無從進一步追索查緝，可
    知被告所為僅係為他人之詐欺取財及洗錢犯行提供助力，而
    未參與詐欺取財或洗錢構成要件行為，復無積極證據足以證
    明被告係以自己實施詐欺及洗錢犯罪之意思，或與他人具有
    詐欺及洗錢犯罪之犯意聯絡，是核被告所為，係犯刑法第30
    條第1項前段、第339條第1項之幫助詐欺取財罪及刑法第30
    條第1項前段、洗錢防制法第14條第1項之幫助洗錢罪。
　㈡被告以一行為觸犯幫助詐欺取財罪、幫助洗錢罪，為想像競
    合犯，應依刑法第55條之規定，從一重之幫助一般洗錢罪處
    斷。
　㈢被告以幫助之犯意為本案犯行，為幫助犯，犯罪情節較正犯
    為輕，爰依刑法第30條第2項之規定，依正犯之刑減輕之。
　㈣爰以行為人之責任為基礎，審酌被告基於幫助詐欺、洗錢之
    不確定故意，將金融帳戶資料提供真實身分不詳之詐欺集團
    成員使用，所為除助長詐欺集團犯罪之橫行，亦造成告訴人
    之財產損失，並掩飾犯罪贓款去向，增加國家查緝犯罪及告
    訴人尋求救濟之困難，更危害金融交易往來秩序與社會正常
    交易安全，應予非難；並參以被告未能坦承犯罪，且迄今未
    賠償告訴人所受財產損失等非屬良好之犯後態度；兼衡本案
    受騙人數與受騙金額暨被告無前科紀錄之素行、國中畢業之
    教育程度、職業為保全、月收入為3萬8,000至3萬9,000元、
    未婚、單獨居住（見本院金訴字卷第154頁）等一切情狀，
    量處如主文所示之刑，且就併科罰金部分，諭知易服勞役之
    折算標準。 
三、沒收：
  ㈠被告雖提供本案帳戶之提款卡予本案詐欺集團成員遂行本案
    犯罪，然前開帳戶資料並未扣案，考量前開帳戶提款卡單獨
    存在不具刑法上之非難性，且可隨時停用、掛失補辦，倘予
    沒收、追徵，除另使刑事執行程序開啟之外，對於被告犯罪
    行為之不法、罪責評價並無影響，對於沒收制度所欲達成或
    附隨之社會防衛亦無任何助益，欠缺刑法上重要性，是本院
    認無沒收或追徵之必要，爰依刑法第38條之2第2項規定，不
    予宣告沒收或追徵。
  ㈡又並無任何證據資料顯示被告交付帳戶資料後，因而取得酬
    勞或其他利益，自無從認被告獲有犯罪所得，而毋庸宣告沒
    收、追徵，附此說明。 
據上論斷，依刑事訴訟法第299條第1項前段，洗錢防制法第14條
第1項，刑法第11條前段、第30條第1項前段、第2項、第339條第
1項、第55條、第42條第3項前段，刑法施行法第1條之1第1項，
判決如主文。　　
本案經檢察官古御詩提起公訴，檢察官高玉奇、謝咏儒到庭執行
職務。
中　　華　　民　　國　　111 　年　　11　　月　　18　　日
                  刑事第十三庭　審判長法　官　陳彥年
                                      法  官  翁健剛
                                      法  官  郭鍵融  
以上正本證明與原本無異。
如不服本判決應於收受判決後20日內向本院提出上訴書狀，並應
敘述具體理由。其未敘述上訴理由者，應於上訴期間屆滿後20日
內向本院補提理由書(均須按他造當事人之人數附繕本)「切勿逕
送上級法院」。 
　　　　　　　　　　　　　　　        書記官　陳瀅
中　　華　　民　　國　　111 　年　　11　　月　　21　　日
附錄論罪科刑法條：
洗錢防制法第2條：
本法所稱洗錢，指下列行為：
一、意圖掩飾或隱匿特定犯罪所得來源，或使他人逃避刑事追訴
    ，而移轉或變更特定犯罪所得。
二、掩飾或隱匿特定犯罪所得之本質、來源、去向、所在、所有
    權、處分權或其他權益者。
三、收受、持有或使用他人之特定犯罪所得。
洗錢防制法第14條第1項、第2項：
有第2條各款所列洗錢行為者，處7年以下有期徒刑，併科新臺幣
5百萬元以下罰金。
前項之未遂犯罰之。
中華民國刑法第339條第1項：
意圖為自己或第三人不法之所有，以詐術使人將本人或第三人之
物交付者，處5年以下有期徒刑、拘役或科或併科50萬元以下罰
金。
附表：
編號 交易時間 交易金額 （均新臺幣） 交易帳戶 款項去向 1 109年10月22日晚間7時24分許 轉帳2萬9,985元 證人劉融芳所使用之第一商業銀行帳戶 於109年10月22日晚間7時28、29分許，旋遭人分別提領現金2萬5元、2萬5元、2萬5元至本案帳戶餘額僅存55元。 2 109年10月22日晚間7時28分許 轉帳2萬9,985元 證人劉融芳所使用之郵局帳戶  3 109年10月22日晚間7時38分許 轉帳2萬9,985元 證人劉融芳所使用之合作金庫商業銀行帳戶 於109年10月22日晚間7時38分許，旋遭人辦理網路銀行交易轉出3萬15元至本案帳戶餘額僅存25元。 4 109年10月22日晚間7時40分許 轉帳2萬9,985元 證人劉融芳所使用之中國信託商業銀行帳戶 於109年10月22日晚間7時40分許，旋遭人辦理網路銀行交易轉出2萬9,915元至本案帳戶餘額僅存95元。 5 109年10月22日晚間7時46分許 存款2萬9,985元 證人劉融芳所使用之郵局帳戶 於109年10月22日晚間7時46分許，旋遭人辦理網路銀行交易轉出3萬15元至本案帳戶餘額僅存65元。